臺灣高等法院刑事判決　　　　　　　　100年度上訴字第947號
上　訴　人
即　被　告　楊聖凱
上列上訴人因毒品危害防制條例案件，不服臺灣桃園地方法院99
年度審訴字第2492號，中華民國99年12月28日第一審判決（起訴
案號：臺灣桃園地方法院檢察署99年度毒偵字第3871號），提起
上訴，本院判決如下：
    主  文
上訴駁回。
    事  實
一、按刑事訴訟法第350條、第361條、第362條、第367條規定，
    不服地方法院之第一審判決而上訴者，須提出上訴書狀，並
    應敘述具體理由，為上訴必備之程式；其所提出之書狀未敘
    述上訴理由，或僅曾以言詞陳述上訴理由者，均應於上訴期
    間屆滿後20日內補提理由書於第一審法院。第一審法院經形
    式審查，認逾期未補提上訴理由者，應定期間先命補正；逾
    期未補正者，為上訴不合法律上之程式，應以裁定駁回。倘
    已提出上訴理由，但所提非屬具體理由者，則由第二審法院
    以上訴不合法律上之程式，判決駁回。而所謂具體理由，必
    係依據卷內既有訴訟資料或提出新事證，指摘或表明第一審
    判決有何採證認事、用法或量刑等足以影響判決本旨之不當
    或違法，而構成應予撤銷之具體事由，始克當之（例如：依
    憑證據法則具體指出所採證據何以不具證據能力，或依憑卷
    證資料，明確指出所為證據證明力之判斷如何違背經驗、論
    理法則）；倘僅泛言原判決認定事實錯誤、違背法令、量刑
    失之過重或輕縱，而未依上揭意旨指出具體事由，或形式上
    雖已指出具體事由，然該事由縱使屬實，亦不足以認為原判
    決有何不當或違法者（例如：對不具有調查必要性之證據，
    法院未依聲請調查亦未說明理由，或援用證據不當，但除去
    該證據仍應為同一事實之認定），皆難謂係具體理由，俾與
    第二審上訴制度旨在請求第二審法院撤銷、變更第一審不當
    或違法之判決，以實現個案救濟之立法目的相契合，並節制
    濫行上訴（參照最高法院97年度台上字第892號判決意旨）
    。
二、經查：本件原判決依上訴人即被告楊聖凱於警詢、偵訊及原
    審審理時之自白、台灣檢驗科技股份有限公司濫用藥物檢驗
    報告、桃園縣政府警察局被採尿人尿液暨毒品真實姓名與編
    號對照表等為據，認定被告確有施用第一級及第二級毒品之
    犯行，係犯毒品危害防制條例第10條第1 項之施用第一級毒
    品罪，及同條例第10條第2 項之施用第二級毒品罪。被告於
    施用第一、二級毒品前之持有低度行為各為施用之高度行為
    所吸收，均不另論罪。又被告同時施用第一、二級毒品之行
    為，係一行為觸犯數罪名之想像競合犯，應從一重之施用第
    一級毒品罪處斷。且查被告前於民國87年間因施用毒品案件
    ，經原審法院裁定送觀察、勒戒後，因認無繼續施用傾向，
    於88年3月24日執行完畢釋放出所並經該院以87年度壢簡字
    第4號判決免刑確定；又於前揭觀察、勒戒執行完畢釋放後5
    年內之91年間，因施用毒品案件，經臺灣板橋地方法院（下
    稱板橋地院）以91年度毒聲字第654號裁定送觀察、勒戒後
    ，認無繼續施用毒品之傾向，於91年3月13日執行完畢釋放
    出所，並經臺灣板橋地方法院檢察署檢察官以91年度毒偵字
    第920號為不起訴處分確定。另有下列犯行：(一)於91年間因
    施用毒品案件，經板橋地院裁定令入戒治處所施以強制戒治
    ，於93年1月9日因毒品危害防制條例修正施行而釋放出所，
    該次施用毒品犯行並經臺灣高等法院以92年度上訴字第2266
    號判決判處有期徒刑9月確定。(二)於92年間因施用毒品案件
    ，經板橋地院以92年度簡字第2846號判決判處有期徒刑5月
    確定。上開二罪刑，經板橋地院以93年度第1603號裁定，合
    併定應執行刑1年確定。(三)於92年間因贓物案件，經板橋地
    院以92年度易字第305號判決分別判處有期徒刑6月、6月，
    應執行有期徒刑10月確定。(四)於94年間因偽造文書案件，經
    臺灣臺北地方法院（下稱臺北地院）以94年度簡字第213號
    判決判處有期徒刑5月確定。(五)於90、91年間因偽造有價證
    券案件，經本院以94年度上訴字第2618號判決判處有期徒刑
    3年6月確定。又上開(一)至(五)罪刑，經本院以95年度聲字第
    2271號裁定，定應執行有期徒刑5年7月確定。(六)於95年間因
    施用毒品案件，經臺北地院以95年度訴字第1088號判決分別
    判處有期徒刑10月、6月，應執行有期徒刑1年3月確定。(七)
    於95年間因施用毒品案件，經板橋地院以96年度訴字第330
    號判決判處有期徒刑8月確定。上開各罪（除不應減刑之(五)
    外）經板橋地院以96年度聲減字第5712號裁定各減刑2分之1
    ，就(一)至(五)及(六)、(七)之罪刑，分別定應執行刑為4年9月、11
    月確定。(八)又於91年間因商業會計法案件，經臺灣雲林地方
    法院以97年度訴字第1300號判決判處有期徒刑8月，減為有
    期徒刑4月確定，並與上開應執行刑接續執行，於98年7月14
    日假釋併付保護管束出監，嗣經撤銷保護管束，尚應執行殘
    刑有期徒刑10月又17日（於本案不構成累犯）。爰審酌被告
    犯後坦承犯行、態度尚可，施用毒品係戕害自身健康，對他
    人並不生重大危害等一切情狀，量處有期徒刑1年。另被告
    所有供犯本案所用之玻璃球吸食器1個，並未扣案，為免將
    來執行之困難，爰不予宣告沒收。均已詳敘其所憑證據、認
    定理由及量刑依據。從形式上觀察，原判決已敘明審酌刑法
    第57條所列事項之理由，並無認定事實錯誤、量刑瑕疵或違
    背法令之情形。
三、被告上訴意旨略以：其於99年7 月25日遭原審法院檢察署裁
    定羈押，於99年10月18日撤銷羈押，然其收受判決時，未見
    文書上載明應扣除折抵之刑期共2月23日；又其於本案自始
    坦承不諱，而所判之刑似未給予其自新之機會，且對累進處
    遇有絕對影響，請酌減刑其15日至1月等語。惟按執行裁判
    由為裁判法院之檢察官指揮之，刑事訴訟法第457條第1項前
    段定有明文；又受刑人或其法定代理人或配偶以檢察官執行
    之指揮為不當者，得向諭知該裁判之法院聲明異議，刑事訴
    訟法第484條亦定有明文。另裁判確定前羈押日數之折抵刑
    罰，刑法所採主義係依一定標準必予折抵，僅屬於執行事項
    ，判決主文內毋庸加以宣告（參照最高法院24年上字第52
    62號判例意旨）。則就裁判確定前羈押日數之折抵刑罰，係
    由檢察官指揮執行，檢察官指揮執行裁判如有不當（如應折
    抵刑期未予折抵），得向諭知該裁判之法院聲明異議，判決
    主文內就此事項毋庸加以宣告，是被告執此作為上訴理由，
    自有未合，為無理由。至於量刑輕重，係屬事實審法院得依
    職權自由裁量之事項，苟其量刑已以行為人之責任為基礎，
    並斟酌刑法第57條各款所列情狀，而未逾越法定刑度或有濫
    用權限情事，即不得任意指為違法（參照最高法院75年台上
    字第7033號判例、98年度台上字第5002號判決意旨參照）。
    本件原判決於量刑時依刑法第57條規定審酌被告相關一切情
    狀，已就量刑刑度詳為審酌並敘明理由，既未逾越法定刑度
    ，復未濫用自由裁量之權限，所為量刑核無不當或違法，亦
    無違反比例原則之可言。從而，被告之上訴理由，並未依據
    卷內既有訴訟資料或提出新事實、新證據，指摘或表明原審
    判決有何採證認事、用法或量刑等足以影響判決本旨之不當
    或違法，而構成應予撤銷之具體事由。是揆諸前揭規定暨說
    明，被告上訴未以書狀敘述具體理由，應認不合法律上之程
    式，爰不經言詞辯論，逕予駁回。
據上論斷，應依刑事訴訟法第367條前段、第372條，判決如主文
。
中    華    民    國   100    年    3     月    30    日
                  刑事第五庭  審判長法  官  李英勇
                                    法  官  崔玲琦
                                    法  官  劉秉鑫
以上正本證明與原本無異。
如不服本判決，應於收受送達後10日內向本院提出上訴書狀，其
未敘述上訴之理由者並得於提起上訴後10日內向本院補提理由書
（均須按他造當事人之人數附繕本）「切勿逕送上級法院」。
                                    書記官  蔡宜蓁
中    華    民    國   100    年    3     月    31    日